【裁判字號】    92,交上訴,1318
【裁判日期】    920812
【裁判案由】    公共危險等
【裁判全文】
臺灣高等法院臺中分院刑事判決            民國九十二年度交上訴字第一三一八號
    上  訴  人
    即  被  告  甲○○
    選任辯護人  朱元宏  律師
右上訴人因公共危險等案件，不服臺灣彰化地方法院中華民國九十二年五月二十二日
第一審判決（民國九十二年度交訴字第四二號，起訴案號：臺灣彰化地方法院檢察署
民國九十二年度調偵字第七七號），提起上訴，本院判決如左：
    主      文
上訴駁回。
甲○○緩刑伍年。
    事      實
一、甲○○之前，因為公共危險案件（刑法第一百八十五條之三），由台灣嘉義地方
    法院於民國八十九年十月十八日判處拘役四十日確定。嗣於九十一年十月二十五
    日上午八時三十五分許，甲○○駕駛車牌號碼八Ｖ—八八五○號自小客車，沿彰
    化縣和美鎮○○路○段由西向東方向行駛，其原應注意汽車行進中，駕駛人應注
    意車前狀況，隨時採取停煞等必要之安全措施，而依當時的情形，又無不能注意
    的情事，竟然疏於注意，而於行經該路段四五二號前，撞擊在路旁行走之行人陳
    黃慶姻，因撞擊力道猛烈，陳黃慶姻被撞後飛起，重重摔落在停放於路旁蔡文良
    所有之自小客車後行李箱蓋上，陳黃慶姻並因此受有顱內出血之傷害，經送醫急
    救後，仍然不治，於同日下午二時五十五分死亡。而甲○○所駕駛之前開自小客
    車，經此猛烈撞擊後，右前方大燈已經嚴重毀損，其於肇事後可預知，被撞擊之
    人應受有非常嚴重之傷害，詎其非但未下車察看、報警處理，及電請救護車前來
    將傷者送醫，並留於現場對傷者施予必要之救護，竟於肇事後，立即駕車加速逃
    逸。後經目擊案發全程之民眾柯進興駕車追逐，甲○○仍加速連續闖越兩路口之
    紅燈逃逸，柯進興於追捕無著後，記下甲○○之車牌號碼報警，始為警循線查獲
    。
二、案經彰化縣警察局和美分局報請及陳黃慶姻之子乙○○訴由臺灣彰化地方法院檢
    察署檢察官偵查起訴。
    理      由
一、右開時、地因過失駕駛汽車肇事，並致被害人陳黃慶姻死亡，及肇事後逃逸之犯
    罪事實，業據被告甲○○先後於偵查原審及本院審理中坦白承認，而且現場目擊
    證人柯進興於警詢中證稱：「在線東路與彰和路口前約五十公尺處遇肇事車輛，
    我駕ＱＧ─六○六五號自小客車尾隨在後，見肇事車輛線東路轉彰和路二段時，
    行駛車道一半在逆向，之後又慢慢調整至順向車道，至肇事地點見一老婆婆站在
    Ｘ九─七四八一號自小客車後面（路邊停放車輛），見該車未減速直接撞上老婆
    婆（陳黃慶姻）後直接逃逸，未下車察看，我見狀就緊追在後，要抄他的車牌，
    我追到彰和路與金馬路口，該路口為紅燈，該車闖紅燈逃逸，我看到肇事車輛車
    牌為八Ｖ─八八五○號」等語（見相驗卷第二二頁），另於偵查中證述：「我的
    車在肇事者後方約十公尺處，當時其在第一個轉彎處沒有轉好，車再偏移到對向
    車道，其車速放緩再迴正，返回自己車道後，即踏油門加速前進約二十公尺左右
    ，即撞到死者」、「我見到死者彈起跌到路旁停放之紅色小客車後車窗中」、「
    當時我開始追時，他的車很快，已經不見了，到金馬路與彰和路交岔口時，才遇
    見他，因當時彰和路紅燈，他的車子沒有辦法過，走對向車道，並闖紅燈，因紅
    燈我無法過，所以我便抄下車牌，之後其又闖第二個紅燈（金馬路與彰美路交岔
    口紅燈），我就把車號交給里長報案」等語（見相驗卷第三五、三六頁）甚明。
    此外，並有交通事故調查報告表及肇事現場及車輛之照片二十九幀在卷可稽，而
    且細觀上開照片可知，在被告當日駕駛之車輛，右前方大燈確已嚴重受有損毀，
    足見被告之自白已與事實相符。而本件被害人陳黃慶姻，係因此車禍受傷而導致
    顱內出血死亡之事實，亦經檢察官督同檢驗員相驗屬實，並製有相驗筆錄、相驗
    屍體證明書、驗斷書在卷可證，被告駕車肇事致被害人死亡，應已明確。
二、按汽車駕駛人應注意車前狀況，隨時採取必要之安全措施；又汽車駕駛人，駕駛
    汽車肇事致人受傷或死亡，應即採取救護或其他必要措施，並向警察機關報告，
    不得駛離，此為駕駛人應行注意之基本事項，並據道路交通安全規則第九十四條
    第三項及道路交通管理處罰條例第六十二條第一項定有明文。被告考領有適當之
    駕駛執照，已經本院審核無訛，及道路交通事故調查報告表載明，其當熟知上揭
    規定。且當時依其情況，又非不能注意，竟疏不注意，以致肇事，其有過失至明
    。又本件經檢察官送往臺灣省彰化縣區車輛行車事故鑑定委員會鑑定結果，亦持
    相同看法，有該會九十一年十二月二十三日彰鑑字第九一○八二一號鑑定意見書
    在卷可參（見偵卷第四四至四六頁）。再本件被害人確因本次車禍死亡，已如前
    述，被告過失行為與被害人死亡間，亦具有相當因果關係。故綜上所述，本件事
    證明確，被告過失致死及肇事逃逸犯行均堪認定。
三、核被告甲○○所為，係犯刑法第一百八十五條之四駕車肇事逃逸、第二百七十六
    條第一項過失致死罪。被告所犯右揭二罪間，犯意各別，行為互異，應予分論併
    罰。原審以被告罪證明確，適用刑法第一百八十五條之四、第二百七十六條第一
    項、第五十一條第五款，罰金罰鍰提高標準條例第一條前段，審酌被告素行，行
    為所生之危害不小，肇事之情節及過失程度甚大，犯後業已償付被害人家屬民事
    上之損害賠償、態度良好等一切情狀，過失致死罪量處以有期徒刑一年、肇事逃
    逸罪量處以有期徒刑一年二月，並定其應執行刑為有期徒刑二年，經核認事用法
    並無違誤，被告上訴意旨原判決量刑太重為為無理由，應予駁回。又被告以前未
    曾受有期徒刑以上刑之宣告，此有臺灣高等法院被告全國前案紀錄表附卷可證，
    犯罪後坦白承認，深知悔悟，已與被害人家屬成立和解，賠償新台幣三百萬元，
    現又為學生，有嶺東技術學院之學生證附卷可證，經過此次之判刑後，當知悔過
    ，不致有再犯之虞，其所宣告之刑，本院認為以暫不執行為適當，併依法宣告緩
    刑五年，以啟自新。
據上論斷，應依刑事訴訟法第三百六十八條，刑法第七十四條第一款，判決如主文。
本案經檢察官丙○○到庭執行職務。
中      華      民      國      九十二     年     八      月    十二    日
                                臺灣高等法院臺中分院刑事第五庭
                                      審判長法  官  袁  從  楨
                                            法  官  郭  同  奇
                                            法  官  胡  森  田
右正本證明與原本無異。
如不服本判決應於收受送達後十日內向本院提出上訴書狀，其未敘述上訴之理由者並
得於提起上訴後十日內向本院補提理由書（均須按他造當事人之人數附繕本）。
                                            書記官  林  振  甫
中      華      民      國      九十二     年     八      月    十三    日
                                                                        Ｒ


司法院資訊處製作；財團法人民間司法改革基金會備份。
